【裁判字號】    89,毒抗,368
【裁判日期】    890512
【裁判案由】    毒品危害防制條例
【裁判全文】
臺灣高等法院刑事裁定                            八十九年度毒抗字第三六八號
    抗  告  人
    即  被  告  甲○○
右被告因毒品危害防制條例案件，不服台灣士林地方法院中華民國八十九年三月十六
日裁定（八十九年度毒聲字第六七一號），提起抗告，本院裁定如左：
    主      文
抗告駁回。
    理      由
一、原裁定略以：被告甲○○前因施用毒品案件，經依臺灣臺北地方法院裁定送觀察
    、勒戒後，認無繼續施用毒品傾向，經臺灣臺北地方法院檢察署檢察官於八十八
    年四月二十九日以八十八年度偵字第八六九○號處分不起訴確定。詎被告又於八
    十九年一月二十七日之前九十六小時內，在臺北市某不詳地點內，施用第二級毒
    品安非他命，為警於八十九年一月二十七日通知被告到警局採尿送驗查獲上情，
    訊據被告雖否認上揭犯行，惟查被告尿液經送檢驗後有第二級毒品安非他命陽性
    反應，此有臺灣檢驗科技股份有限公司出具之尿液檢驗報告附卷可稽，被告所辯
    顯不足採信，其施用毒品犯行堪予認定。被告於五年內再犯毒品危害防制條例第
    十條第二項之罪，爰依毒品危害防制條例第二十條第三項前段及觀察勒戒處分執
    行條例第三條第一項、第二項規定，裁定被告應送勒戒處所觀察、勒戒。
二、聲請意旨略以：抗告人即被告自前項觀察、勒戒後即痛改前非，誓言不再接觸毒
    品，何以檢驗報告中呈現陽性反應，實豈人疑竇。而抗告人因體弱多病，稍受風
    寒即易罹感冒，而有口服感冒藥之習慣。是檢驗報告中之陽性反應極有可能係抗
    告人服用感冒藥所致。又抗告人分別於八十九年三月二十九日及同年四月五日前
    往邱內科醫院接受安非他命項目檢測，結果均呈陰性反應。証明抗告人絕無吸用
    安非他命，更無施用傾向。原裁定認事用法實有違誤，為此提起抗告云云。
三、查被告甲○○之尿液經檢驗結果，確呈安非他命陽性反應，有台灣檢驗科技股份
    有限公司濫用藥物尿液檢驗報告可稽。被告雖以服用感冒藥云云置辯，並提出感
    冒液一瓶及不明藥丸六顆為據。然查被告所提感冒液為葡萄王企業股份有限公司
    生產之葡萄王感冒液，其成份為Chlorpheniramine Maleate、
    dl-Methylephedrine HCI、Caffeine、Acetaminophen、Guaiacol Glyceryi
    Ether，無安非他命成份，被告復未能提出任何病歷或醫囑証明其於受檢前四天
    內有服用藥物之必要，且其於警訊中亦未提及曾服用藥物，此觀卷附警訊筆錄甚
    明。是被告辯稱其尿液呈安非他命陽性反應係因服用感冒藥物所致，純屬飾卸之
    詞，不足採信。至被告另於八十九年三月二十九日及同年四月五日前往邱內科醫
    院接受檢測，距本件採驗時間已有二至三個月，其檢驗結果自不足為被告有利之
    認定。綜上所述，本件抗告為無理由，應予駁回。
據上論斷，依刑事訴訟法第四百十二條，裁定如主文。
中     華     民     國    八十九   年       五       月      十二      日
                             臺灣高等法院刑事第十三庭
                                 審判長法  官  常  尚  信
                                       法  官  周  占  春
                                       法  官  盧  彥  如
右正本證明與原本無異。
不得再抗告。
                                       書記官  蘇  文  正
中     華     民     國    八十九   年       五       月      十五      日


司法院資訊處製作；財團法人民間司法改革基金會備份。
